【裁判字號】    99,交聲,2494
【裁判日期】    990914
【裁判案由】    聲明異議
【裁判全文】
臺灣高雄地方法院交通事件裁定        99年度交聲字第2494號
原處分機關  交通部公路總局高雄區監理所旗山監理站
異  議  人
即受處分人  甲○○
上列異議人即受處分人因違反道路交通管理處罰條例案件，對於
交通部公路總局高雄區監理所旗山監理站於民國99年8 月30日所
為之處分（旗監違字第裁85-BBA523937號）聲明異議，本院裁定
如下：
    主  文
異議駁回。
    理  由
一、原處分意旨略以：異議人即受處分人甲○○（下稱異議人）
    於民國99年6 月11日上午8 時8 分許，駕駛車牌號碼1201-W
    S 號自小客車，行經高雄市○○路與水源路有燈光號誌管制
    之交岔路口時，有闖紅燈之違規行為，爰依道路交通管理處
    罰條例第53條第1 項等規定，裁處罰鍰新臺幣（下同）2,70
    0 元，並記違規點數3 點等語。
二、異議意旨略以：異議人於上揭時、地，係因正處綠燈末秒時
    段，正碰上前面左轉車輛阻止，致無法通過，待前面左轉車
    左轉後，業已轉為紅燈，是原裁決應與事實有誤，爰聲明異
    議並請求撤銷原處分云云。
三、按汽車駕駛人，行經有燈光號誌管制之交岔路口闖紅燈者，
    處1,800 元以上5,400 元以下罰鍰，並記違規點數3 點，道
    路交通管理處罰條例第53條第1 項及第63條第1 項第3 款分
    別定有明文。又按違反道路交通管理處罰條例第53條第1 項
    之事件，於期限內繳納或到案聽候裁決，違規車別為小型車
    者處2,700 元罰鍰，亦有違反道路交通管理事件統一裁罰基
    準及處理細則第2 條及違反道路交通管理事件統一裁罰基準
    表可參。
四、經查：
（一）異議人於前揭時、地，駕駛上開自小客車，因行經燈光號
      誌管制之交岔路口有闖紅燈之違規，經警逕行舉發，而原
      處分機關以異議人之違規事實明確，依道路交通管理處罰
      條例第53條第1 項裁處異議人罰鍰2,700 元，並依同條例
      第63條第1 項規定記違規點數3 點等情，有採證違規照片
      2 張、高雄市政府警察局99年7 月1 日高市警交相字第BB
      A523937 號舉發違反道路交通管理事件通知單、交通部公
      路總局高雄區監理所旗山監理站99年8 月30日旗監違字第
      裁85-BBA523937號違反道路交通管理事件裁決書及送達證
      書附卷可稽（本院卷第6 頁、第7 頁、第10頁至第12頁）
      。又該時路口之行車管制號誌係顯示為圓形紅燈乙節，為
      異議人所不爭執，而異議人駕駛上開自小客車於紅燈亮起
      1.81秒許已超越停止線，再於紅燈亮起2.81秒時，車身已
      完全進入路口範圍，顯見異議人確係行經有燈光號誌管制
      之交岔路口而有闖越紅燈之違規行為甚明，應堪予認定。
（二）揆諸前揭之採證違規照片，本件異議人行向之正義路，其
      快車道速限為每小時時速50公里，依道路交通標誌標線號
      誌設置規則第231 條第1 項第1 款之規定，在該等行車速
      限之道路，黃燈亮起時間應有3 秒許，而異議人所駕駛之
      自小客車於紅燈亮起1.81秒許，其後輪即超越停止線，亦
      即自小客車尚未至停止線前約4.81秒許，前方之燈光管制
      號誌應即轉為黃燈。而以異議人通過上開路口時速50公里
      / 小時，再以上開秒數4.81秒計算，則異議人應在前方正
      義路停止線前約66.81 公尺前〔即（4.81秒* （50,000公
      尺/ 小時））/3600 秒=66 .81 公尺〕，即可發現燈光號
      誌已轉為黃燈，則以上開速度、距離而論，異議人應尚有
      時間、距離做好煞車之準備，況依異議人所陳前方有左轉
      車阻擋其前進，異議人此時之車速應非快過，且其後方亦
      無其他車輛可能發生追撞之情形，則異議人應尚有餘裕可
      踩停煞車。然異議人明知前方管制燈光號誌已轉為黃燈，
      竟未有煞車之準備，卻仍直行前進，且於紅燈已轉換屆2.
      81秒許（參採證之違規照片），上開自小客車已伸入路口
      範圍，足見異議人已有穿越路口之意圖，是異議人上開所
      辯，核屬無據，難可採信。
五、綜上所述，本件異議人既有於原處分所述時、地闖越紅燈之
    行為，則原處分機關依道路交通管理處罰條例第53條第1 項
    、第63條第1 項第3 款之規定，裁處異議人罰鍰2,700 元，
    並記違規點數3 點，核其認事用法，均無違誤，裁量亦屬允
    當，應予維持。異議人猶執前詞指摘原處分認定事實有誤而
    提起本件聲明異議，為無理由，應予駁回。
據上論斷，應依道路交通管理處罰條例第87條第2 項、道路交通
案件處理辦法第19條，裁定如主文。
中    華    民    國    99    年    9     月    14    日
                    交通法庭    法  官  林勳煜
以上正本證明與原本無異。
如不服本裁定應於送達後5日內向本院提出抗告狀。
中    華    民    國    99    年    9     月    15    日
                                書記官  莊正彬

司法院資訊處製作；財團法人民間司法改革基金會備份。
